【裁判字號】    98,易,387
【裁判日期】    980827
【裁判案由】    竊盜
【裁判全文】
臺灣雲林地方法院刑事判決               98年度易字第387號
公  訴  人  臺灣雲林地方法院檢察署檢察官
被      告  甲○○
指定辯護人  本院公設辯護人丙○○
上列被告因竊盜案件，經檢察官提起公訴（98年度調偵字第201
號），於本院準備程序進行中為有罪之陳述，經本院裁定適用簡
式審判程序審理，判決如下：
    主  文
甲○○竊盜共陸次，各處有期徒刑肆月，如易科罰金，均以新臺
幣壹仟元折算壹日。應執行有期徒刑壹年捌月，如易科罰金，均
以新臺幣壹仟元折算壹日。
    事實及理由
壹、程序事項：
    本件經被告於準備程序期日為有罪之陳述，經受命法官告知
    簡式審判程序之旨，並聽取當事人之意見後，本院認無不得
    或不宜改依簡式審判程序進行之處，爰依刑事訴訟法第273
    條之1 第1 項，裁定由受命法官獨任進行簡式審判程序，則
    依據刑事訴訟法第273 條之2 、同法第159 條第2 項之規定
    ，不適用傳聞法則有關限制證據能力之相關規定；並得依同
    法第310 條之2 之準用同法第454 條之規定製作略式判決書
    ，依法僅需記載犯罪事實、證據名稱及應適用之法條，並得
    以簡略方式為之，合先敘明。
貳、實體事項：
一、構成犯罪事實：
    甲○○、廖義忠夫妻與劉璜營、乙○○夫妻間係朋友關係。
    甲○○知悉乙○○持有許多金飾及寶石，並置於雲林縣虎尾
    鎮○○里○○路330 號家中1 樓及3 樓內，竟基於為自己不
    法所有之意圖，自民國96年7 月中旬某日起至96年10月30日
    止之如附表所示時間內，趁陪同丈夫廖義忠至劉璜營上開住
    處喝酒聊天之際，竊取乙○○所有如附表所列之金飾及寶石
    等物，共計6 次。嗣經乙○○發現家中如附表所列之金飾及
    寶石等物逐漸遭竊，懷疑甲○○、廖義忠夫妻2 人（廖義忠
    部分另為不起訴處分）涉有重嫌，經詢問後，甲○○始坦承
    犯行而查悉上情。
二、認定犯罪事實所憑之證據名稱：
  (一)證人乙○○、劉璜營等人之證述。
  (二)被告甲○○於96年11月12日、16日書立之切結書各1 紙。
  (三)如附表編號6.所載鑽石之保證書1 份。
  (四)被告甲○○於本院準備程序時之自白。
三、論罪科刑之理由：
  (一)核被告甲○○所為，均係犯刑法第320 條第1 項之普通竊盜
    罪。
  (二)爰審酌被告為高職畢業，有美容美髮專長，因三餐不正常胃
    不好，之後在診所上班也有4 年，現從事臨時工，收入不穩
    定，家中有先生及3 名小孩，先生工作也不固定，又借不到
    錢，一時想起被害人曾展示過的珠寶而起貪念，其行為甚屬
    不該，且造成被害人有紀念性之珠寶遭低價賤賣，該價值據
    被害人表示約有新臺幣（下同）100 多萬元，卻由被告以20
    多萬元賣掉，被害人所受之損害難以回復，然被告於犯罪後
    已深知悔悟，並坦承犯行，雖無法提出可接受之賠償方案，
    但願意盡其目前經濟能力每月賠償3,000 元至5,000 元，且
    就如附表編號2.所之現金部分已先償還5,000 元，其犯罪後
    態度難謂不佳，及其犯罪動機、目的、手段、素行，暨所竊
    物品價值、被害人所受損害等一切情狀，各量處如主文所示
    之刑及易科罰金之折算標準，並合併定其應執行刑及易科罰
    金之折算標準示懲。至於被害人表示希望被告之刑度至少判
    處有期徒刑2 年，本院審酌上情，認為稍嫌過重，附為說明
    。
四、應適用之法條：
  (一)刑事訴訟法第273 條之1 第1 項、第299 條第1 項前段、第
    310 條之2 、第454 條。
  (二)刑法第320 條第1 項、第41條第1 項前段、第51條第5 款，
    刑法施行法第1 條之1 第1 項、第2 項前段。
本案經檢察官丁○○到庭執行職務。
中    華    民    國    98    年    8     月    27    日
                  刑事第四庭    法  官  李淑惠
以上正本證明與原本無異。
如不服本判決應於收受判決後10日內向本院提出上訴書狀，並應
敘述具體理由；其未敘述上訴理由者，應於上訴期間屆滿後20日
內向本院補提理由書（均須按他造當事人之人數附繕本）。「切
勿逕送上級法院」。
                                書記官  林佳慧
中    華    民    國    98    年    8     月    27    日
  附  表：
┌──┬──────┬─────────┬───────────┐
│編號│犯罪時間    │犯  罪  地  點    │竊  取  物  品        │
├──┼──────┼─────────┼───────────┤
│1.  │96年7月中旬 │雲林縣虎尾鎮立仁里│1、黃金手鍊1 條（約5錢│
│    │            │北平路330號1樓房間│   ）                 │
│    │            │                  │2、金元寶2 個（共約4錢│
│    │            │                  │   ）                 │
├──┼──────┼─────────┼───────────┤
│2.  │96年8月20日 │雲林縣虎尾鎮立仁里│新臺幣4萬元。         │
│    │            │北平路330號1樓房間│                      │
├──┼──────┼─────────┼───────────┤
│3.  │96年10月11日│雲林縣虎尾鎮立仁里│1、金雞1組（約1兩）   │
│    │            │北平路330號3樓房間│2、黃金項鍊2 條（各約6│
│    │            │                  │   錢、5 錢6 分）     │
├──┼──────┼─────────┼───────────┤
│4.  │96年10月22日│雲林縣虎尾鎮立仁里│1、黃金鑲玉戒及黃金環 │
│    │            │北平路330號3樓房間│   戒各1 枚（共約4錢5 │
│    │            │                  │   分）               │
│    │            │                  │2、黃金羊2 隻、黃金狗1│
│    │            │                  │   隻（共約6 錢）     │
│    │            │                  │3、黃金尾戒2 枚（共約2│
│    │            │                  │   錢）               │
│    │            │                  │4、K 金戒指內鑲2 顆30 │
│    │            │                  │   分寶石及紅寶石1 顆 │
├──┼──────┼─────────┼───────────┤
│5.  │96年10月28日│雲林縣虎尾鎮立仁里│1、黃金手鍊1 條（約5錢│
│    │            │北平路330號3樓房間│   ）                 │
│    │            │                  │2、黃金女戒2 枚（約3錢│
│    │            │                  │   5 分）             │
├──┼──────┼─────────┼───────────┤
│6.  │96年10月30日│雲林縣虎尾鎮立仁里│1、鑽石項鍊1 條（內鑲 │
│    │            │北平路330號3樓房間│   鑽石2 顆各50分）   │
│    │            │                  │2、鑽戒1 枚（內鑲2 克 │
│    │            │                  │   拉多鑽戒）         │
└──┴──────┴─────────┴───────────┘
附錄本案論罪科刑法條全文
中華民國刑法第320條（普通竊盜罪、竊佔罪）
意圖為自己或第三人不法之所有，而竊取他人之動產者，為竊盜
罪，處5 年以下有期徒刑、拘役或5 百元以下罰金。
意圖為自己或第三人不法之利益，而竊佔他人之不動產者，依前
項之規定處斷。
前二項之未遂犯罰之。


司法院資訊處製作；財團法人民間司法改革基金會備份。
